臺灣臺中地方法院民事裁定　　　　　　 100年度小上字第85號
上　訴　人　鄭珮萍
被上訴人　　花旗(台灣)商業銀行股份有限公司
　　　　　　　　　　　　2樓至16樓
法定代理人　管國霖
上列當事人間請求給付簽帳卡消費款事件，上訴人對於中華民國
100年9月16日本院臺中簡易庭100年度中小字第1559號號第一審
小額民事判決，提起上訴，本院合議庭裁定如下：
    主    文
上訴駁回。
第二審訴訟費用新台幣壹仟伍佰元由上訴人負擔。
    理    由
一、按對於小額程序之第一審裁判之上訴或抗告，非以其違背法
    令為理由，不得為之。又上訴狀內應記載上訴理由，表明(一)
    原判決所違背之法令及其具體內容。(二)依訴訟資料可認為原
    判決有違背法令之具體事實，民事訴訟法第436條之24第2項
    、第436條之25分別定有明文。次按所謂判決違背法令係指
    判決不適用法規或適用不當者，復為同法第468條所明定，
    此亦為小額事件之上訴程序所準用（民事訴訟法第436條之
    32第2項參照）。再按以判決有不適用法規或適用不當為上
    訴理由時，其上訴狀或理由書應有具體之指摘，並揭示該法
    規之條項或內容，若係成文法以外之法則，應揭示該法則之
    旨趣，倘為司法院解釋或最高法院之判例，則應揭示該判解
    之字號或內容，如依民事訴訟法第469條所列第1款至第5款
    事由提起上訴時（第6款未準用，參照同法第436條之32第2
    項規定），其上訴狀或理由書應揭示合於該條款之事實，上
    訴理由狀如未依此項方法表明者，即難認為已對原判決之違
    背法令有具體之揭示，其上訴自難認為合法，有最高法院71
    年台上字第314號判例意旨可資參照。復按上訴不合程式或
    已逾期間或法律上不應准許者，第二審法院應以裁定駁回之
    ，此亦為民事訴訟法第471條第1項、第444條第1項前段所明
    定，又上述規定對於小額事件之上訴程序，亦準用之（民事
    訴訟法第436條之32第2項參照）。
二、上訴意旨略以：上訴人與與吳靖雯及張墁玲、石欽利等發生
    車禍而受傷，所涉刑事案件已由本院刑事庭受理等情，均為
    事實，奈何於刑事庭審理期間，被上訴人又派兩名不特定人
    士到上訴人住處對上訴人威脅、恫嚇，上訴人業已報警處理
    ，足見，上訴人發生車禍與被上訴人脫不了關係，上訴人懷
    疑被上訴人利用暴力討債讓上訴人受傷一旦無法如期繳納利
    息可由6.88%升至20%，就算上訴人不幸還有保險理賠，被上
    訴人賺這種黑心錢司法還縱容天理昭昭良心何在？因此，依
    民法第184條侵權行為之規定，被上訴人應對上訴人負損害
    賠償責任，原審法官認為上訴人車禍與被上訴人無關，有違
    常理，懇請判決廢棄原判決傳訊陳加明員警到庭釐清案情，
    還上訴人公道，實感德便等語。
三、經核上訴人前揭上訴意旨，要係指摘原審法院認定上訴人發
    生車禍與被上訴人無關乙節有違常理，顯係就原審判決證據
    取捨、認定事實之職權行使，指摘原判決其敗訴為不當，請
    求廢棄原判決。惟原審判決理由欄內已詳細說明「被告（即
    本件上訴人）自認不知吳靖雯及張墁玲、石欽利與原告（即
    本件被上訴人）間有何關係，而吳靖雯及張墁玲、石欽利刑
    事責任所涉者，分別為過失傷害及業務過失傷害案件，並非
    故意傷害罪嫌，吳靖雯及張墁玲、石欽利顯非受他人教唆而
    故意撞傷被告，且參之被告係於99年10月22日起方有未依約
    按期清償系爭信用卡債務之情事，可知於被告發生車禍之時
    ，被告就系爭信用卡債務之清償，尚無違約之情事發生，原
    告尤無指示或教唆他人傷害被告、以使被告無法履行清償系
    爭信用卡債務義務之理，此外，被告復未舉證證明其於99年
    間發生之車禍事故確係原告所為，則被告徒以其曾發生車禍
    受傷，即謂係遭原告撞傷云云，亦不足採」等語，故而認為
    上訴人發生車禍應與被上訴人無涉，本院審酌原審判決調查
    證據、認定事實之過程，尚無違反常理之處，上訴人空言指
    摘原審判決認定事實不當，要不可採。上訴人既僅就原審證
    據取捨、認定事實之職權行使予以指摘，而未依首揭法條規
    定在上訴狀內記載上訴理由，並表明原判決有何違背法令及
    其具體內容，或依訴訟資料可認為原判決有違背法令之具體
    事實，揆諸前開法律規定暨判例意旨，其上訴自非合法，應
    予裁定駁回。
四、併依民事訴訟法第436條之32第1項準用同法第436條之19 之
    規定，第二審法院為訴訟費用之裁判時，應確定其訴訟費用
    額，而本件第二審訴訟費用額確定為裁判費新臺幣1,500元
    ，應依前揭條文規定為如主文第2項之諭知。
五、據上論結，本件上訴為不合法，依民事訴訟法第436條之32
    第1項、第2項、第436條之19第1項、第444條第1項、第95條
    、第78條，裁定如主文。
中    華    民    國    100    年    11    月    10   日
                  民事第四庭    審判長  陳學德
                                法  官  吳蕙玟
                                法  官  王永春
正本係照原本作成。
本裁定不得抗告。
中    華    民    國    100    年    11    月    11   日
                                書記官  趙振燕